【裁判字號】    98,聲再,9
【裁判日期】    990111
【裁判案由】    訴訟救助
【裁判全文】
臺灣高等法院臺南分院民事裁定    98年度聲再字第9號
再審聲請人  乙○○
再審相對人  甲○○
上列當事人間請求訴訟救助聲請再審事件，聲請人對於中華民國
98年11月2日本院確定裁定（98年度聲再字第8號），以有民事訴
訟法第232條等事由聲請再審，本院裁定如下：
      主      文
再審之聲請駁回。
再審聲請訴訟費用由聲請人負擔。
      理      由
一、按民事訴訟法第232條係規定判決如有誤寫、誤算或其他類
    此之顯然錯誤者，法院得依聲請或依職權以裁定更正之，其
    正本與原本不符者亦同。此非關於對於確定裁定聲請再審之
    規定。
二、聲請人主張本院98年度聲再字第8號（聲請訴訟救助）確定
    裁定（下稱前確定裁定），有所謂得聲請再審事由者，係以
    本院98年度聲字第61號（聲請訴訟救助）裁定違反憲法第80
    條、違背民事訴訟法第232條，及社會救助法、同法施行細
    則之相關規定，其適用法規顯有錯誤，前確定裁定仍駁回聲
    請人再審之聲請，顯有不當，爰對前確定裁定聲請再審等語
    。
三、經查：本院98年度聲再字第8號前確定裁定駁回聲請人之聲
    請係以：聲請人主張本院98年度聲字第61號裁定，有民事訴
    訟法第496條第1項第1款所謂適用法規顯有錯誤之再審事由
    者，無非係以其已年滿65歲，須照顧中風之母親，名下僅有
    一筆價值新台幣（下同）26萬3,580元之19平方公尺畸零田
    地，未達內政部及台中市政府公告之基本上生活標準，屬於
    生活窘困，無資力之人，未准予訴訟救助，即係違背民事訴
    訟法第107條第1項、第2項、第268條之2第1項、第2項，及
    社會救助法、同法施行細則之相關規定，然就聲請人是否屬
    於生活困窘，無資力之人之認定，核係事實認定事項，不論
    原確定裁定認定聲請人無資力支出抗告訴訟費用1,000元之
    事實是否有誤，依首開說明，核與適用法規顯有錯誤者無關
    。是聲請人所為本件再審之聲請，依其聲請狀所載，勿庸經
    調查即知顯無理由，有本院98年度聲再字第8號前確定裁定
    附卷可稽。聲請人提出本件聲請，不僅與民事訴訟法第232
    條規定不符，亦與適用法規顯有錯誤者無關。是聲請人所為
    本件再審之聲請，依其聲請狀所載，勿庸經調查即知顯無理
    由。
四、據上論結，本件再審之聲請為顯無理由，依民事訴訟法第50
    7條、第502條第2項、第95條、第78條，裁定如主文。
中    華    民    國    99    年    1    月    11    日
                  民事第三庭    審判長法  官    黃崑宗
                                      法  官    張世展
                                      法  官    蘇重信
上為正本係照原本作成。
不得抗告。
中    華    民    國    99    年    1    月    11    日
                                      書記官    陳嘉琍

司法院資訊處製作；財團法人民間司法改革基金會備份。
